# 关于直接控制和间接控制,请教陈版

提问人：huanlinone 时间：2011-01-04 08:58:10
P公司拥有S公司70%股权，S公司拥有D公司40%股权，同时P公司拥有D公司30%股权，那么合并报表中怎么合并P公司对S公司，对D公司的报表表呢？P公司能间接控制D公司，D公司纳入P公司的合并报表中，那S公司拥有D公司的长期股权投资还算不算在S公司的报表中？
[ 本帖最后由 huanlinone 于 2011-1-4 19:47 编辑 ]

回答人：chenyiwei
本例中，因为P可以控制S，所以S对D的持股也需要一并予以抵销。D由合并集团以外的其他股东持有的 30 ％股权作为少数股权。